【裁判字號】    92,訴,252
【裁判日期】    921126
【裁判案由】    偽造文書等
【裁判全文】
臺灣苗栗地方法院刑事判決                          九十二年度訴字第二五二號
    檢  察  官  臺灣苗栗地方法院檢察署檢察官
    被      告  丁○○  男  三.
右列被告因偽造文書等案件，經檢察官提起公訴（九十二年度偵字第二三九七號），
本院判決如左：
    主  文
丁○○共同行使偽造私文書，足以生損害於他人，累犯，處有期徒刑捌月。
簽帳單持卡人簽名欄（一式三聯複寫）上偽造之「丙○○○」署名枚均沒收。
    事  實
一、丁○○曾因竊盜、偽造有價證券、侵占等案件，經法院分別判處有期徒刑七月、
    三年六月及八月，嗣經定應執行刑為四年五月，甫於民國九十一年四月二十二日
    執行完畢。猶不知悔改，竟因積欠陳恆周（業經本院另以簡易判決處刑）新台幣
    （下同）三千元整，而意圖為自己不法之所有，於九十二年三月十二日下午三時
    許，在其苗栗縣頭份鎮○○街一三七號住處，竊取其母丙○○○所有之國泰銀行
    卡號0000000000000000號信用卡一張（親屬竊盜部分未據丙○○○告訴）。得手後，於同日下午三時三十分許，至苗栗縣頭份鎮○○路七二巷
    三八號陳恆周住處，向陳恆周稱只要幫忙刷卡，伊即會還錢，陳恆周亦明知上開
    信用卡係來路不明之贓物，竟收受之，並與丁○○共同基於意圖為自己不法所有
    之詐欺及偽造文書犯意聯絡，於九十二年三月十二日下午五時十五分許，一同至
    苗栗縣頭份鎮○○路一四四號甲○○經營之「大興銀樓」，由陳恆周與不知情之
    乙○○入內，丁○○則在店外等候，陳恆周在選購價值六千五百元之金項鍊一條
    後，即持上開信用卡向負責人甲○○結帳，而佯裝為真正持卡人簽帳消費，並在
    甲○○交付一式三聯（起訴書誤載為一式二聯）之簽帳單第一聯持卡人簽名欄上
    偽簽「丙○○○」之署名一枚（同時複寫「丙○○○」署名一枚於第二、三聯）
    ，以為持卡人同意依照信用卡使用約定，一經使用或購物均應按所示之全部金額
    付款予發卡銀行用意之證明，而偽造該簽帳單私文書後，交還甲○○而行使之，
    致使甲○○陷於錯誤，而將陳恆周選購之金項鍊交予戊○○，足以生損害於丙○○○、甲○○及國泰銀行，陳恆周嗣將上開金項鍊交予丁○○，並由丁○○持至
    不知名之銀樓變賣得款花用。翌日下午四時三十分許，陳恆周、丁○○二人復承
    前之詐欺概括犯意，由陳恆周再進入上開「大興銀樓」，丁○○復在外等候，陳
    恆周選購金飾後欲持上開信用卡欲向負責人甲○○結帳時，因甲○○向發卡銀行
    查詢得知該信用卡業遭掛失，察覺有異而報警處理，經警前往現場將陳恆周逮捕
    ，丁○○見事發乃立即逃逸。
二、案經苗栗縣警察局頭份分局報請臺灣苗栗地方法院檢察署檢察官偵查起訴。
    理  由
一、右揭犯罪事實，業據被告丁○○坦承不諱，核與被害人丙○○○、甲○○指述
    之情節相符，且為本院九十二年度苗簡字第五三七號刑事簡易判決書所肯認，有
    判決書一份在卷可按，並有簽帳單影本一紙、贓物認領保管單各一紙附卷足稽，
    事證明確，被告犯行堪以認定。
二、核被告所為，係犯刑法第二百十六條、第二百十條之行使偽造私文書罪、第三百
    三十九條第一項之詐欺取財罪、第三百三十九條第三項、第一項之詐欺取財未遂
    罪嫌。被告與戊○○間就前開所犯數罪，有犯意聯絡及行為分擔，為共同正犯。
    被告偽造「丙○○○」署名之行為，乃其偽造簽帳單私文書之階段行為，其偽造
    私文書後復持以行使，偽造之低度行為已為行使之高度行為所吸收，均不另論罪
    。被告先後詐欺取財既遂及詐欺取財未遂行為，時間緊接，犯罪構成要件相同，
    顯係基於概括犯意反覆而為，應依連續犯規定，論以詐欺取財既遂一罪。又其所
    犯上開行使偽造私文書、連續詐欺取財罪間，有方法、目的之牽連關係，應依刑
    法第五十五條規定，從一重之行使偽造私文書罪處斷。另被告曾因竊盜、偽造有
    價證券、侵占等案件，經法院分別判處有徒刑七月、三年六月及八月，嗣經定應
    執行刑為四年五月，甫於九十一年四月二十二日執行完畢，此有台灣苗栗地方法
    院檢察署刑案資料查註紀錄表、臺灣高等法院被告全國前案紀錄表、法務部被告
    在監
    期徒刑以上之罪，為累犯，依法應加重其刑。爰審酌被告自八十一年起，陸續有
    違反麻醉藥品管理條例、肅清煙毒條例、竊盜、偽造文書、偽造有價證券、侵占
    、妨害兵役等前科，現尚因竊盜案件正在台灣台中監獄苗栗分監執行中，有上開
    刑案前科紀錄表可稽，顯見其素行不佳，本件犯罪之動機、目的、手段、所生危
    害及犯罪後態度，暨被害人之一之丙○○○為被告之母並求情給予被告自新機會
    等一切情狀，量處如主文所示之刑，以示懲儆。簽帳單持卡人簽名欄（一式三聯
    複寫）上偽造之丙○○○署名三枚（起訴書誤載為二枚），併依刑法第二百十九
    條規定宣告沒收。
三、據上論斷，應依刑事訴訟法第二百九十九條第一項前段，刑法第二十八條、第二
    百十六條、第二百十條、第三百三十九條第一項、第三項、第五十六條、第五十
    五條、第四十七條、第二百十九條，罰金罰鍰提高標準條例第一條前段，判決如
    主文。
本案經檢察官陳傳宗到庭執行職務。
中      華      民      國    九十二    年      十一    月    二十六    日
                          臺灣苗栗地方法院刑事第二庭
                              審判長法官   郭千黛
                              法      官   楊台清
                              法      官   吳炳桂
右證明與原本無異。
如不服本判決，應於判決送達後十日內向本院提出上訴狀（應抄附繕本）。告訴人或
被害人如對於本判決不服者，應具備理由請求檢察官上訴，其上訴期間之計算係以檢
察官收受判決正本之日期為準。
                                   書記官   陳爵星
中      華      民      國    九十二  年  十一    月    二十六    日
  日
附錄本案論罪法條全文
中華民國刑法第二百一十條
(偽造變造私文書罪)
偽造、變造私文書，足以生損害於公眾或他人者，處五年以下有期徒刑。
 中華民國刑法第二百一十六條
(行使偽造變造或登載不實之文書罪)
行使第二百十條至第二百十五條之文書者，依偽造、變造文書或登載不實
事項或使登載不實事項之規定處斷。


司法院資訊處製作；財團法人民間司法改革基金會備份。
